【裁判字號】    89,易緝,72
【裁判日期】    891106
【裁判案由】    竊盜
【裁判全文】
臺灣屏東地方法院刑事判決                          八十九年度易緝字第七二號
    公  訴  人  臺灣屏東地方法院檢察署檢察官
    被      告  甲○○
右列被告因竊盜案件，經檢察官提起公訴（八十七年度偵字第八二三一號），本院判
決如左‥
    主  文
甲○○共同連續竊盜，處有期徒刑陸月。
    事  實
一、甲○○明知如附表所示，座落屏東縣鹽埔鄉○○段一三０六、一三一０、一三一
    一、一三一一─一一三一一─二、一三一二號、高樹鄉○○段四三二（以上均為
    國有土地）及四三一號（甲○○之父莊玉水所有，未據告訴）等相鄰土地，非其
    所有，竟與陳敬仁共同基於意圖為自己不法之所有之概括犯意，由陳敬仁（另案
    審理）自民國（下同）八十七年一月間起，駕駛挖土機盜採前開土地內之陸砂以
    出售牟利，總計盜採土地面積達一、０一公頃（所採陸砂約為三０三００立方）
    ，雙方約定由甲○○每台車抽取新台幣（下同）六百元牟利，計已得款約四十餘
    萬元，嗣至同年三月廿四日下午十九時四十五分許，為警據報當場查獲，並扣得
    挖土機乙台。
二、案經屏東縣警察局里港分局報請臺灣屏東地方法院檢察官偵查起訴，甲○○於審
    理中逃匿，經本院發佈通緝始到案接受審理。
    理  由
一、右開犯罪事實、業據被告甲○○於警、偵訊及本院審理中大致供承不諱，並經本
    院會同屏東縣里港地政事務所勘驗測量現場無誤，製有勘驗筆錄、相片及土地複
    丈成果圖等件附卷可稽，至其雖辯稱曾阻止陳敬仁續採云云，然查陳敬仁確經被
    告指示始於如事實欄所載地號國有地盜採陸砂且有付款等情，業據陳敬仁於偵查
    中供承在案（見八十八年六月三十日偵訊筆錄），而其得款亦已達四十餘萬元，
    併經其於本院審理中自承在卷，是被告所辯部分，顯係避重就輕之詞，不足採信
    ，此外復有前述地號土地謄本暨扣得之挖土機在案可資佐証，被告罪証明確，犯
    行足堪認定。
二、核被告所為，係犯刑法第三百二十條第一項之罪。其與陳敬仁間，有犯意聯絡及
    行為分擔，均為共同正犯。又其多次犯行，時間緊接，所犯構成要件相同之罪名
    ，顯係基於概括犯意為之，應論以連續犯並加重其刑。茲審酌被告犯行對國土環
    境造成之危害非輕，惟犯後尚具悔意，大致坦承及其他一切情狀，爰量處如主文
    所示之刑，以示懲儆。至扣得之挖土機一台，尚非專供犯罪所用之物，爰不予宣
    告沒收，附此敘明之。
據上論斷，應依刑事訴訟法第二百九十九條第一項前段、刑法第二十八條、第五十六
條、第三百二十條第一項、罰金罰鍰提高標準條例第一條前段，判決如主文。
中      華      民      國      八十九      年      十一    月    六    日
                                      臺灣屏東地方法院刑事第一庭
                                          法  官    潘正屏
右正本證明與原本無異。
對於本判決如有不服應於收受送達後十日內向本院提出上訴書狀上訴於台灣高等法院
高雄分院並按他造當事人之人數附具繕本。
中      華      民      國      八十九      年      十一    月    六    日
                                          書記官   盧建新
刑法第三百二十條
意圖為自己或第三人不法之所有，而竊取他人之動產者，為竊盜罪，處五年以下有期
徒刑、拘役或五百元以下罰金。
意圖為自己或第三人不法之利益，而竊佔他人之不動產者，依前項之規定處斷。


司法院資訊處製作；財團法人民間司法改革基金會備份。
